【裁判字號】    90,上易,205
【裁判日期】    901218
【裁判案由】    竊盜
【裁判全文】
臺灣高等法院花蓮分院刑事判決                      九十年度上易字第二五號
    上訴人即被告  乙○○
右上訴人因竊盜案件，不服臺灣花蓮地方法院九十年度易字第二五九號，中華民國九
十年六月十九日第一審判決（起訴案號：臺灣花蓮地方法院檢察署九十年度偵字第九
二八號）提起上訴，本院判決如左：
    主    文
上訴駁回。
    事    實
一、乙○○前曾有多次竊盜犯行，最近曾於民國（下同）八十八年間因犯竊盜罪，經
    台灣花蓮地方法院於八十九年一月四日判處有期徒刑六月確定，甫於八十九年十
    一月七日執行完畢，詎料仍不知悔改，復基於意圖為自己不法所有之犯意，於九
    十年一月二十七日上午十時許，見甲○○所經營位於花蓮縣新城鄉○○村○○路
    三六七號之店家大門未鎖，即直接開門進入屋內（無故侵入住宅部分未據告訴）
    ，徒手竊取甲○○所有之皮包一只，內有新台幣（下同）三千五百元、郵局金融
    卡（編號000000000000000號）、花蓮第二信用合作社金融卡（
    編號00000000000000號）、支票及國民身分證各乙張，得手後逃
    逸。嗣因乙○○於同年二月十一日持前揭二張提款卡至花蓮縣新秀農會自動櫃員
    機欲提領現款，但因密碼錯誤而未得逞，經花蓮縣警察局新城分局調閱前開自動
    櫃員機錄影帶始循線查獲。
二、案經花蓮縣警察局新城分局報請台灣花蓮地方法院檢察署檢察官偵查起訴。
    理    由
一、右揭犯罪事實，業據被告乙○○迭於警訊、本院審理中坦承不諱，核與被害人甲
    ○○指訴被害情節相符，復有贓證物品認領保管收據乙紙、自動櫃員機存戶交易
    明細表三張、金融卡影本二張及照片四幀附卷可稽，本件事證明確，被告犯行堪
    以認定，應予依法論科。
二、核被告所為，係犯刑法第三百二十條第一項之竊盜罪。被告於九十年二月十一日
    持竊得之提款卡二張至花蓮縣新秀農會自動櫃員機欲提領現款，但因密碼錯誤而
    未得逞之行為，因刑法第三百三十九條之二利用自動付款設備詐欺罪，不罰未遂
    罪，是被告此部份行為，尚難科以罪責，附此敘明。又被告曾於八十八年間因犯
    竊盜罪，經台灣花蓮地方法院於八十九年一月四日判處有期徒刑六月確定，甫於
  八十九年十一月七日執行完畢，此有台灣高等法院被告全國前案紀錄表一份在卷
    足憑，其於五年以內再犯本件有期徒刑以上之罪，為累犯，應依刑法第四十七條
    規定加重其刑。
三、原審以被告罪證明確，適用刑法第三百二十條第一項、第四十七條規定，於審酌
    被告素行不佳，前科累累，趁被害人未注意之際侵入住宅內竊盜，造成被害人居
    家安全受到嚴重威脅，及其犯罪所得財物，所生損害，犯罪後態度等一切情狀，
    量處被告有期徒刑一年二月，並以被告前科累累，素行非佳，其前曾於八十七年
    十月間、八十八年三月間連續於夜間侵入住宅竊盜，經台灣花蓮地方法院以八十
    七年度易字第七００號判處有期徒刑八月確定；嗣後復於八十八年五月二十三日
    於日間侵入他人住宅竊盜（無故侵入住宅部分未經告訴），經台灣花蓮地方法院
    以八十八年度易字第四七三號判處有期徒刑六月確定（詳如原審卷內所附二份判
    決書），甫於八十九年十一月七日執行完畢，於出獄後不思悔悟，再犯本件竊盜
    罪行（亦為侵入住宅竊盜），考量其犯罪手段均係侵入他人住宅竊盜（有時於夜
    間、有時於日間），對於他人居家安全構成嚴重威脅，危害社會善良風氣甚鉅，
    且其正值壯年，卻不思正常工作，又一連在短短二、三年內犯下多件竊案，顯有
    犯罪之習慣，因認有實施保安處分以矯正其惡習之必要，而依竊盜犯贓物犯保安
    處分條例之規定，令其於刑之執行前，入勞動場所強制工作三年。核其認事用法
    ，俱無違誤，量刑亦甚允洽。被告上訴意旨，指摘原判決量刑過重、判處強制工
    作不當云云，為無理由，應予駁回。
據上論斷，應依刑事訴訟法第三百六十八條，判決如主文。
本案經檢察官邱雲昌到庭執行職務
中      華      民      國      九十      年     十二     月    十八    日
                                      審判長法官   謝  志  揚
                                            法官   莊  謙  崇
                                            法官   賴  淳  良
右正本證明與原本無異。
本件不得上訴。
                                          書記官   邱  廣  譽
中      華      民      國      九十      年     十二     月    十八    日


司法院資訊處製作；財團法人民間司法改革基金會備份。
